臺灣新北地方法院板橋簡易庭小額民事判決
　　　　　　　　　　　　　　　　　 110年度板小字第3301號

原　　　告　葉建良　
被　　　告　李文心　

上列當事人間請求侵權行為損害賠償事件，本院於民國110年11
月9日言詞辯論終結，判決如下：
    主      文
被告應給付原告新臺幣7,653元，及自民國110年8月9日起至清償
日止，按週年利率5%計算之利息。
原告其餘之訴駁回。
訴訟費用新臺幣1,000元，由被告負擔新臺幣306元，餘由原告負
擔。
本判決原告勝訴部分得假執行。
原告其餘假執行之聲請駁回。
    事實及理由
一、本件被告經合法通知，無正當理由未於言詞辯論期日到場，
    核無民事訴訟法第386條所列各款情形，爰依原告之聲請，
    由其一造辯論而為判決。
二、原告主張：被告於民國110年1月19日下午4時30分許，騎乘
    車牌號碼000-0000號（起訴狀誤載為NAZ-8936號）普通重型
    機車，行駛於新北市新莊區大漢橋機車道往板橋區直行車道
    時，因未注意車前狀況，而撞擊訴外人葉博欣騎乘原告所有
    之車牌號碼000-0000號（起訴狀誤載為MQL-7657號）普通重
    型機車（下稱系爭車輛），致系爭車輛受損，系爭車輛修復
    費用為新臺幣（下同）25,075元（均為零件），原告請求被
    告賠償系爭車輛修復費用25,000元。為此，爰依民法第184
    條第1項前段規定，提起本件訴訟，請求被告賠償等語。並
    聲明：㈠被告應給付原告25,000元及自起訴狀繕本送達翌日
    起至清償日止，按週年利率5%計算之利息。㈡願供擔保請准
    宣告假執行。
三、法院之判斷：
 ㈠ 按因故意或過失，不法侵害他人之權利者，負損害賠償責任
    ，民法第184條第1項前段定有明文。原告主張被告於上開時
    、地駕駛前揭車輛，因未注意車前狀況，與系爭車輛發生碰
    撞，致系爭車輛受損等情，業據提出系爭車輛行照影本及統
    一發票為證，並經本院依職權向新北市政府警察局海山分局
    調閱本件道路交通事故卷宗，核閱屬實，又被告就原告主張
    之前揭事實，業於相當時期受合法之通知，而於言詞辯論期
    日不到場，亦未提出準備書狀爭執，依民事訴訟法第436條
    之23、第436條第2項、第280條第3項準用第1項之規定，視
    同自認，是原告依前開規定，請求被告負損害賠償責任，洵
    屬有據。
 ㈡ 按物被毀損時，被害人除得依民法第196條請求賠償外，並
    不排除民法第213條至第215條之適用。依民法第196條請求
    賠償物被毀損所減少之價額，得以修復費用為估定之標準，
    但以必要者為限（例如：修理材料以新品換舊品，應予折舊
    ）。被害人如能證明其物因毀損所減少之價額，超過必要之
    修復費用時，就其差額，仍得請求賠償【最高法院77年度第
    9次民事庭會議決議㈠可資參照】。查系爭車輛修復費用為2
    5,075元（均為零件），此有前開統一發票附卷可考。惟該
    修復費用中零件部分既係以新品更換舊品，則應扣除折舊後
    計算其損害。復依行政院財政部發布之「固定資產耐用年數
    表」規定，機械腳踏車，其耐用年數為3年，並依同部訂定
    之「固定資產折舊率表」規定，耐用年數3年依定率遞減法
    之折舊率為千分之536，其最後1年之折舊額，加歷年折舊累
    計額，其總和不得超過該資產成本原額10分之9。準此，系
    爭車輛於109年3月出廠，此系爭車輛行車執照影本在卷足憑
    ，至本件車禍事故發生日110年1月19日，系爭車輛之實際使
    用年數為11月，是原告所得請求被告賠償範圍，應以12,755
    元（計算式如附表）為限。
 ㈢ 末按汽車在同一車道行駛時，除擬超越前車外，後車與前車
    之間應保持隨時可以煞停之距離，不得任意以迫近或其他方
    式，迫使前車讓道，道路交通安全規則第94條第1項定有明
    文。再按損害之發生或擴大，被害人與有過失者，法院得減
    輕賠償金額，或免除之，民法第217條第1項亦有明文。此項
    規定之目的，在謀求加害人與被害人間之公平，故在裁判上
    法院得以職權減輕或免除之（最高法院85年台上字第1756號
    判例意旨）。經查，本件事故之發生，被告固有疏未注意車
    前狀況之過失，惟系爭車輛之駕駛人葉博欣就本件事故之發
    生有未保持隨時可以煞停之距離之疏失，亦與有過失，此有
    新北市政府警察局道路交通事故初步分析研判表附卷可稽，
    且為原告所不爭執，依前述說明，原告自亦應承擔其過失責
    任甚明。本院審酌本件交通事故發生緣由、路權歸屬情形等
    一切情狀，認被告就本件事故應負擔60%之肇事責任，原告
    則應負擔40%之肇事責任。基此，爰依前開規定，減輕被告
    之賠償金額為7,653元（計算式：12,755元×60﹪＝7,653元
    ）。
四、綜上所述，原告依侵權行為損害賠償之法律關係，請求被告
    給付7,653元，及自起訴狀繕本送達翌日即110年8月9日起至
    清償日止，按週年利率5%計算之利息，為有理由，應予准許
    。逾此範圍之請求，為無理由，應予駁回。
五、本件原告勝訴部分係適用小額訴訟程序所為被告敗訴之判決
    ，爰依職權宣告假執行，又原告聲請供擔保宣告假執行之部
    分，僅係促使法院職權發動，毋庸另予准駁之表示。至原告
    敗訴之部分，其假執行之聲請即失所附麗，應予駁回。
六、訴訟費用負擔：本件訴訟費用額為原告已繳納之第一審裁判
    費1,000元，其中被告應負擔306元，餘由原告負擔。
中　　華　　民　　國　 110　　年　　11　　月　　26　　日
                  臺灣新北地方法院板橋簡易庭
                            法  官  施函妤
以上為正本係照原本作成。
如不服本判決，應於送達後20日內，向本院提出上訴狀並表明上
訴理由，如於本判決宣示後送達前提起上訴者，應於判決送達後
20日內補提上訴理由書（須附繕本）。
中　　華　　民　　國　 110　　年　　11　　月　　26　　日
                            書記官  吳昌穆
附錄：
一、民事訴訟法第436條之24第2項：
    對於小額程序之第一審裁判上訴或抗告，非以其違背法令為
    理由，不得為之。
二、民事訴訟法第436條之25：
    上訴狀內應記載上訴理由，表明下列各款事項：
    (一)原判決所違背之法令及其具體內容。
    (二)依訴訟資料可認為原判決有違背法令之具體事實。
三、民事訴訟法第471 條第1 項：（依同法第436 條之32第2 項
    規定於小額事件之上訴程序準用之）
    上訴狀內未表明上訴理由者，上訴人應於提起上訴後二十日
    內，提出理由書於原第二審法院；未提出者，毋庸命其補正
    ，由原第二審法院以裁定駁回之。
 
附表：
折舊時間           金額
第1年折舊值        25,075×0.536×(11/12)=12,320
第1年折舊後價值    25,075-12,320=12,755